pt-PT: Configuração da superfície do rali: Deserto/areia; Gravilha; Superfície mista; Lama; Neve/gelo; Asfalto; Outro
ko: 랠리 노면 세팅: 사막/모래; 자갈; 혼합 표면; 진흙; 눈/얼음; 타막; 기타
ru: Настройка под покрытие ралли: Пустыня/Песок; Гравий; Смешанное покрытие; Грязь; Снег/Лед; Асфальт; Другое
sv: Rallyyta – konfiguration: Öken/sand; Grus; Blandat underlag; Lera; Snö/is; Asfalt; Övrigt
fr: Réglage de surface pour voiture de rallye: Désert/sable; Gravier; Surface mixte; Boue; Neige/glace; Asphalte; Autre
el: Ρύθμιση της επιφάνειας του ράλι: Έρημος/Άμμος; Χαλίκι; Μικτή επιφάνεια; Λάσπη; Χιόνι/Πάγος; Άσφαλτος; Άλλο
pt-BR: Rally superfície configuração: Deserto/areia; Cascalho; Superfície mista; Lama; Neve/gelo; Asfalto; Outros
es: Configuración de la superficie de rally: Desierto/arena; Grava; Superficie mixta; Barro; Nieve/hielo; Asfalto; Otro
pl: Konfiguracja powierzchni rajdu: Pustynia/Piasek; Szuter; Nawierzchnia mieszana; Błoto; Śnieg/Lód; Asfalt; Inne
da: Opsætning af rallybane: Ørken/sand; Grus; Blandet underlag; Mudder; Sne/is; Asfalt; Andet
nl: Rally ondergrond setup: Woestijn/zand; Gravel; Gemengde ondergrond; Modder; Sneeuw/ijs; Asfalt; Overig
en: Rally surface setup: Desert/Sand; Gravel; Mixed surface; Mud; Snow/Ice; Tarmac; Other
de: Rallye-Untergrund-Setup: Wüste/Sand; Schotter; Gemischter Untergrund; Schlamm; Schnee/Eis; Asphalt; Sonstige
zh-TW: 拉力賽表面設置: 沙漠/沙地; 碎石路; 混合路面; 泥地; 雪地/冰面; 柏油路; 其他
it: Configurazione della superficie da rally: Deserto/Sabbia; Sterrato; Superficie mista; Fango; Neve/Ghiaccio; Asfalto; Altro
lt-LT: Ralio paviršiaus nustatymas: Dykuma / smėlis; Žvyras; Mišri danga; Purvas; Sniegas / ledas; Asfaltas; Kita
vi: Thiết lập bề mặt đường đua: Sa mạc/Cát; Sỏi; Đa địa hình; Bùn; Tuyết/Băng; Đường nhựa; Khác
fi: Ralliauton säätö ajopinnan mukaan: Aavikko/hiekka; Sora; Seka-alusta; Muta; Lumi/jää; Asfaltti; Muu
bg-BG: Настройка на настилка за рали: Пустиня/пясък; Макадам; Смесена настилка; Кал; Сняг/лед; Асфалт; Други
zh-CN: 拉力赛表面调校: 沙漠/沙地; 碎石; 混合路面; 泥地; 冰雪; 柏油路面; 其他
hr-HR: Postavljanje površine za rally: Pustinja/Pijesak; Makadam; Mješovita podloga; Blato; Snijeg/led; Asfalt; Ostalo
sl-SI: Nastavitev avtomobila glede na podlago relija: Puščava/pesek; Makadam; Mešana podlaga; Blato; Sneg/led; Asfalt; Drugo
th: ภูมิประเทศสำหรับการแข่งขันแรลลี่: ทะเลทราย/ทราย; กรวด; พื้นผิวผสม; โคลน; หิมะ/น้ำแข็ง; ยางมะตอย; อื่นๆ
ja: ラリー路面設定: デザート/砂地; グラベル; ミックスサーフェス; マッド; スノー/アイス; ターマック; その他
nb: Rally – overflateoppsett: Ørken/sand; Grus; Blandet underlag; Gjørme; Snø/is; Asfalt; Annet
ro-RO: Configurarea suprafeței de raliu: Deșert/nisip; Pietriș; Suprafață mixtă; Noroi; Zăpadă/gheață; Asfalt; Altele
hu: Rali felületbeállítása: Sivatag/Homok; Murva; Vegyes burkolat; Sár; Hó/Jég; Aszfalt; Egyéb
tr: Ralli yüzey ayarı: Çöl/Kum; Çakıl; Karma zemin; Çamur; Kar/Buz; Asfalt; Diğer
cs: Nastavení povrchu rallye: Poušť/písek; Šotolina; Smíšený povrch; Bláto; Sníh/led; Asfalt; Ostatní
sk-SK: Konfigurácia povrchu rally: Púšť/piesok; Štrk; Zmiešaný povrch; Blato; Sneh/ľad; Asfalt; Iné